# 请教陈版：污泥处理企业的收入确认

提问人：XK2410 时间：2016-01-26 10:34:44
A公司为废物处置企业， 12 年 10 月成立， 14 年下半年投产，其业务流程为：污水处理厂收集淤泥，在厂区堆场中自然风干三个月后，送入高温炉中焚烧，形成粉末后销售给水泥厂做为增加剂。公司有两项业务收入，一是收集淤泥时向污水厂收取的处置费收入（根据含水率不同和支付的回扣款高低导致收费不等），二是销售粉末时向水泥厂收取的销售款（存在市场推广而免费或贴费使用的情况）。 问题：公司销售收入和成本如何确认。方式 1 ：拆分两个业务流程，收取的处置费收入在淤泥运抵厂区后即确认处置费收入，对应的成本为运费、人工和支付的回扣款，按合同逐一对应确认；收取的粉末销售款按商品销售原则予以确认，成本为堆放风干焚烧工艺对应的折旧、人工和燃料支出，成本根据产成品收产数量按加权平均法结转，市场推广形成的贴费支出计入销售费用。疑问 1 ：
淤泥运抵厂区是否就意味着处置完成？（根据环保部文件，无害的淤泥可直接倾倒或用于绿化回填用土，公司的后置处理工艺无法定强制要求，所以亦可认为公司的处置业务已完成，堆放风干仅是为粉末处理的第一道工序）疑问 2 ：原料的初始成本为 0 ，是否须要进行名义成本确认（如 1 元，同步确认营业外收入并递延所得税），以实现数量金额账的记录要求？ 方式 2 ：合并为一个业务流程，收取处置费时计入预收账款，支付的运费、人工和支付的回扣款等构成原料的始初成本，加上风干焚烧工艺的对应成本后为粉末的最终产品成本，粉末入库时的数量为收入分配的基数，按本期销售数量对预收款进行拆分，即公司销售收入=粉末销售款+预收拆分款；本期的产品销售成本按加权平均法结转，市场推广形成的贴费支出计入销售费用。疑问 1 ：销售收入无法和合同进行逐一对应，收入的截止测试如何进行？疑问 2 ：公司收取处置费时已开具了专用发票，税务上已确认收入，如合并为一项业务，按有较大的财税差异存在。疑问 3 ：因含水率不同和支付的回扣款的差异，公司收取的处置费差异较大（如浙江X污水厂 250 元/T，南京则为 1000元/T），统一按收产后的粉末数量为结转成本依据、销售的粉末数量作为结转收入依据是否合理？我个人想法方式 1 原料的初始成本可以将运输成本等入库前实际支出确认为污泥的初始成本，以入库来界定，即污泥的初始成本实质不为 0 。污泥运回厂不能算是处置完成，如果运回可随意处置，则污水处理厂则没有必要付出比外运污泥运输费高得多的款项，这在逻辑上不合理。如果无害的淤泥可直接倾倒或用于绿化回填用土必须考虑 1142 号：审计中对法律法规的考虑，违反了法律法规可能导致被审计单位面临罚款、诉讼或其他对财务报表产生重大影响的后果。同时也要考虑是否有足够的堆场来应付倾倒。此方法：核算流不能真实反映企业的业务流，分2 步分别确认收入，不符合收入确认的第 1 个原则，即主要风险和报酬已实现转移。 方法 2 将收污泥的款项确认为递延收益，不确认预收账款。因为预收账款以后核销要发出存货。根据收到的污泥的先后顺序，也按先后分别确认递延收益。因为公司对污泥的处理一般也是按先后顺序按批次进行风干和燓烧。根据制成粉末后，可以合理判断处置当时收到的污泥，找到对应的递延收益结转收入。收入的截止测试则根据制砖厂实际提货期确认分期。确认递延收入导致的财税差异可以通过递延所得税进行处理。请陈版给建议 谢谢

回答人：chenyiwei
建议考虑： 向污水处理厂收取的处理费，主要目的是弥补哪些支出？ 根据与污水处理厂签订的合同，其合同义务的界限到何处为止？ 如果运回污泥后，不进行后续的风干、焚烧等处理（但也不违反规定胡乱倾倒），可能面临怎样的法律后果？即，后续的处理工序是否为接收污泥后必然要履行法定义务或合同义务？ 后续向水泥厂销售粉末的收入是否足以补偿污泥运回后的后续加工处理的成本？